【裁判字號】    94,易,652
【裁判日期】    950518
【裁判案由】    竊盜
【裁判全文】
臺灣屏東地方法院刑事判決               94年度易字第652號
公  訴  人  臺灣屏東地方法院檢察署檢察官
被      告  甲○○
                    （
上列被告因竊盜案件，經檢察官聲請以簡易判決處刑（94年度偵
字第4546號）及移送併辦（95年度偵字第2087號），因本院認為
不宜以簡易判決處刑，改依通常程序審理（94年度簡字第1513號
），茲因被告就被訴事實為有罪之陳述，經告知簡式審判程序意
旨，並聽取公訴人及被告之意見後，本院合議庭裁定由受命法官
獨任依簡式審判程序審理，判決如下：
    主  文
甲○○連續竊盜，累犯，處有期徒刑壹年。
    事  實
一、甲○○前因犯竊盜罪，經臺灣桃園地方法院以90年度桃簡字
    第1335號判處有期徒刑4 月確定，入監執行，於民國94年3
    月10日執行完畢，猶不知悔改，復基於意圖為自己不法所有
    之竊盜概括犯意，先於94年9 月10日上午7 時許，在屏東市
    ○○街51號前，利用丙○○所有之車號P5-0912 號自用小貨
    車車門未上鎖且鑰匙未取下之機會，擅將該車駕走而竊取之
    ，旋因丙○○即時發覺報警，於同日稍後之7 時20分許，在
    屏東市○○路與和平路口為警攔檢查獲；嗣95年3 月29日上
    午11時15分許，復基於上開同一概括犯意，在屏東市○○路
    、中正路口，利用乙○○將所有之車號D6-6899 號自用小客
    車車門未鎖之機會，進入該車並竊取乙○○置於車上，內有
    證件及數位相機1 台之手提包1 只，旋於得手退出該車之際
    ，為乙○○當場發現逮捕並報警查獲。
二、案經屏東縣警察局屏東分局報告臺灣屏東地方法院檢察署檢
    察官偵查聲請以簡易判決處刑及移送併辦。
    理  由
一、本件被告甲○○所犯係死刑、無期徒刑、最輕本刑為3 年以
    上有期徒刑以外之罪，已經被告就被訴事實為有罪之陳述，
    經本院聽取當事人之意見後，依刑事訴訟法第273 條之1第1
    項之規定，裁定進行簡式審判程序。又本件卷內之人證、物
    證、書證等證據，依同法第273 條之2 規定，不受第159 條
    第1 項關於傳聞法則規定之限制，依法均有證據能力，合先
    敘明。
二、訊據被告甲○○於本院審理時，對其前揭犯罪事實均自白不
    諱，並有證人丙○○、乙○○於警詢中之證述，及贓物認領
    保管單2 紙在卷可稽，被告甲○○前開自白堪認與事實相符
    ，其犯罪事證已臻明確，應依法論科。
三、核被告甲○○前揭所為，係犯刑法第320 條第1 項之竊盜罪
    。其先後2 次犯行，時間緊接，手法相同，並觸犯構成要件
    相同之罪，顯係基於概括犯意反覆為之，應依刑法第56條論
    以連續竊盜1 罪，並加重其刑。按檢察官就犯罪事實一部起
    訴者，其效力及於全部，刑事訴訟法第267 條定有明文。臺
    灣屏東地方法院檢察署95年度偵字第2087號移送併辦意旨所
    指被告甲○○前開第2 次犯行部分，與起訴事實即前開第1
    次犯行部分，有連續犯之裁判上一罪關係，為起訴效力所及
    ，本院自得併予審究，附此敘明。又被告甲○○前因犯竊盜
    罪，經臺灣桃園地方法院以90年度桃簡字第1335號判處有期
    徒刑4 月確定，入監執行，於94年3 月10日執行完畢，有臺
    灣高等法院被告前案紀錄表、臺灣屏東地方法院檢察署刑案
    資料查註紀錄表及判決書各1 份在卷可按，其經有期徒刑之
    執行完畢5 年以內，再犯本件有期徒刑之罪，為累犯，應加
    重其刑。被告甲○○有上開2 以上刑之加重條件，遞加重之
    。
四、爰審酌被告甲○○之年齡、品行、智識程度、犯罪動機、犯
    罪手段、所得財物之價值、對於法益侵害之程度。被告甲○○為60年6 月23日出生、受有國中肄業教育程度、現無職業
    之人，有年籍等資料在卷可稽，於本件犯罪時年34歲，正值
    青壯，竟不思進取，為求不勞而獲乃竊取他人之物；先前不
    僅因施用毒品而經法院裁定送觀察、勒戒及強制戒治，尚有
    多次犯罪經法院判決確定而執行完畢之紀錄，除前開構成累
    犯要件者外，其自84年間即因犯重利罪，經臺灣桃園地方法
    院以84年度易字第2298號判處拘役30日，於84年9 月23日易
    科罰金執行完畢；86年間再犯重利罪，經臺灣桃園地方法院
    以86年度易更字第1 號判處有期徒刑5 月確定，於86年10月
    28日入監執行；嗣因違反肅清煙毒條例、麻醉藥品管理條例
    案件，經臺灣桃園地方法院以85年度訴字第1022號分別判處
    有期徒刑3 年1 月、5 月，應執行有期徒刑3 年3 月確定，
    接續前案執行；繼又因槍砲案件，經臺灣桃園地方法院以86
    年度易字第4987號判處有期徒刑8 月，與上開2 刑接續執行
    至88年9 月15日縮刑假釋出監，依指揮書應於91年1 月10日
    縮刑期滿；旋因再犯前開構成累犯要件之竊盜罪而經撤銷假
    釋，入監執行殘刑，於93年11月10日執行完畢；迄另因犯贓
    物罪，經臺灣桃園地方法院以90年度易字第2454號判處拘役
    30日，入監執行至94年4 月9 日期滿執行完畢，有臺灣高等
    法院被告前案紀錄表及臺灣屏東地方法院檢察署刑案資料查
    註紀錄表各1 份在卷可按，素行不良；並審酌其竊得財物為
    小貨車、手提包等物及其手段，及其犯罪後於本院審理時之
    態度等一切情狀，量處如主文所示之刑，以資儆懲。
據上論斷，應依刑事訴訟法第273 條之1 第1 項、第299 條第1
項前段，刑法第320 條第1 項、第56條、第47條，罰金罰鍰提高
標準條例第1 條前段，判決如主文。
本案經檢察官鍾仁松到庭執行職務
中    華    民    國    95    年    5     月    18    日
                    刑事第二庭  法  官  陳松檀
右正本證明與原本無異。
如不服本判決應於收受本判決後送達後10日內向本院提出上訴書
狀，其未敘述上訴理由者，並得於提起上訴後10日內向本院補提
理由書狀（均須按他造當事人之人數附繕本）「切勿逕送上級法
院」
中    華    民    國    95    年    5     月    18    日
                                書記官  林祥玉
附錄本判決論罪之法條：
中華民國刑法第320 條
意圖為自己或第三人不法之所有，而竊取他人之動產者，為竊盜
罪，處五年以下有期徒刑、拘役或五百元以下罰金。
意圖為自己或第三人不法之利益，而竊佔他人之不動產者，依前
項之規定處斷。
前二項之未遂犯罰之。


司法院資訊處製作；財團法人民間司法改革基金會備份。
